最　高　行　政　法　院　裁　定
　　　　　　　　　　　　　　　　　　 96年度裁字第02951號
上　訴　人　甲○○○○○○○
被 上訴 人　臺中市政府
代　表　人　乙○○
上列當事人間因食品衛生管理法事件，上訴人對於中華民國95年
12月15日臺中高等行政法院95年度簡字第169號判決，提起上訴
，本院裁定如下：
　　主  文
上訴駁回。
上訴審訴訟費用由上訴人負擔。
　　理  由
一、對於適用簡易程序之裁判提起上訴，須經本院許可，且該許
    可以訴訟事件所涉及之法律見解具有原則性者為限，行政訴
    訟法第235條定有明文。所謂法律見解具有原則性，係指該
    事件所涉及之法律問題意義重大，而有加以闡釋之必要情形
    而言，非以其對於該訴訟當事人之勝敗有無決定性影響為斷
    ；例如對行政命令是否牴觸法律所為之判斷，或就同類事件
    高等行政法院所表示之見解相互牴觸，有由本院統一法律上
    意見或確認其意見之必要情形屬之。
二、查上訴人於民國95年3月13日在奇摩購物網站刊登「能衛康E
    」產品廣告，內容宣稱「能衛康的原料是小麥胚芽．．．小
    麥所有的胚芽中含有高單位的維生素E，可以防止細胞老化
    。」等詞句，經苗栗縣衛生局查獲，移請臺中市衛生局查證
    ，認該廣告涉及誇大不實、易生誤解，被上訴人乃以上訴人
    違反食品衛生管理法第19條第1項規定，爰依同法第32條第1
    項規定處上訴人新台幣3萬元罰鍰，上訴人不服，提起訴願
    ，遭決定駁回，遂提起本件訴訟。經原審法院適用簡易程序
    駁回其訴，上訴人仍不服提起上訴，主張略以：原審未經言
    詞辯論，且上訴人於原審亦未收受被上訴人原審答辯狀繕本
    ，是無從就其答辯內容充分表示意見。且原判決應先審查行
    政院衛生署公告之「食品廣告標示詞句涉及誇張易生誤解或
    醫療效能之認定表」之合法性，而原審就此部分未予上訴人
    辯論機會，又未於判決理由中說明，原判決顯有判決不備理
    由之違法。再者，原判決核認該「認定表」性質或屬法規命
    令，即應調查其是否符合行政程序法第150條第2項規定，倘
    無合法授權，依同法第158條第2款規定，原判決係引用無效
    之法規命令作為判斷標準，顯有適用法則不當之違法。又依
    食品衛生管理法第19條或其施行細則相關規定，均未授權行
    政院衛生署以公告「認定表」之方式作為裁罰依據，是該「
    認定表」欠缺法律授權，原判決持被上訴人片面見解，顯難
    維持。另從原判決理由所述，已可認定欠缺維生素E為人體
    老化因素之一，則上訴人產品補充維生素E應有對抗減緩老
    化之功能，「防止氧化」與「老化」確有相當之關聯性，則
    上訴人食品廣告之內容是否違反食品衛生管理法第19條規定
    即非無疑，應由具體個案審酌，原判決未能詳實考量，亦有
    判決理由矛盾之違法云云。本院經核上訴意旨，乃上訴人以
    其對法律上見解之歧異，就原審取捨證據、認定事實之職權
    行使，指摘其為不當，已無可採，且無涉法律見解具有原則
    上之重要情事，有由本院統一法律上意見或確認其意見之必
    要情形。上訴人提起上訴，不合首揭規定，不應許可，其上
    訴難謂合法，應予駁回。
三、依行政訴訟法第249條第1項前段、第104條、民事訴訟法第
    95條、第78條，裁定如主文。
中　　華　　民　　國　　96　　年　　11　　月　　23　　日
                    最高行政法院第五庭
                        審判長法官　林　茂　權
                              法官  鄭　小  康
                              法官  鄭　忠　仁
                              法官　黃　本　仁
                              法官　吳　東　都
以  上  正  本  證  明  與  原  本  無  異
中　　華　　民　　國　　96　　年　　11　　月　　25　　日
　　　　　　　　　　　　　　　書記官　王　福　瀛
